# 陈版主，金融负债与权益工具

提问人：lxch119 时间：2015-12-23 00:19:00
财会【 2014 】 13 号文，金融负债与权益工具的划分，里面有这样一段话：企业发行的可回售工具或仅在清算时才有义务按比例交付净资产的工具，如果满足本规定要求在其财务报表中分类为权益工具的，在其母公司的合并财务报表中对应的少数股东权益部分，应当分类为金融负债。
问题 1 ：为何单户报表已经判断为权益了，合并报表要认定为负债呢？

回答人：chenyiwei
此问题在IAS 32的结论基础的BC68段中有提到，原文如下：
The Board decided that puttable financial instruments or instruments that impose on the entity an obligation to deliver to another party a pro rata share of the net assets of the entity only on liquidation should be classified as equity in the separate financial statements of the issuer if they represent the residual class of instruments (and all the relevant requirements are met). The Board decided that such instruments were not the residual interest in the consolidated financial statements and therefore that non-controlling interests that contain an obligation to transfer a financial asset to another entity should be classified as a financial liability in the consolidated financial statements.

提问人：lxch119 时间：2015-12-23 13:49:51
英文的，太专业了。 A和B成立C公司，A占80%,B占20%，A公司合并C 公司。 主要条款： 1 ．到期若累计报酬率达不到R%，A公司将回购B公司持有的20%的股权，如果达到，则B公司将不能要求A公司回购股权；
问题： 1 在该条款的情况下，（假设没有条款 1 ），A集团将C公司收到的B公司的投资款，划分负债部分和权益部分。是否正确？

回答人：chenyiwei
你这个案例属于 2014 年修订后的CAS 37第 11 、 12 条中的回购自身权益工具的义务和或有结算条款。因为子公司的盈利并非母公司可以完全控制，所以在合并报表层面应将C接受B的投资确认为负债而不是少数股权。

提问人：lxch119 时间：2015-12-28 22:48:49
继续这个案例： A和B成立C公司，A占80%,B占20%，A公司合并C 公司。 主要条款： 1 ．到期若累计报酬率达不到R%，A公司将回购B公司持有的20%的股权，如果达到，则B公司将不能要求A公司回购股权；
在这个条件下，合并层面不应当确认为少数股东权益？也就是不涉及到权益和负债的划分情况？ 请问一般什么情况下，会涉及到权益和负债的区分呢? 谢谢！

回答人：chenyiwei
另外可参考《瑞华研究 2010 ～ 2014 汇编》之“问题4-1-7（控股股东授予子公司少数股东看跌期权（卖出期权）的处理）”。

回答人：chenyiwei
根据金融工具列报准则第十一条、第十二条规定，回购自身权益工具（含少数股权）的义务且或有结算条款的触发事件并非由本方控制的，应在合并报表层面列报为金融负债。